臺灣雲林地方法院刑事判決　　　　　　　 96年度易字第164號
公　訴　人　臺灣雲林地方法院檢察署檢察官
被　　　告　甲○○
上列被告因竊盜案件，經檢察官提起公訴（96年度偵字第1211號
），被告於準備程序中就被訴事實為有罪之陳述，經聽取當事人
之意見後，本院裁定以簡式審判程序審理，判決如下：
    主  文
甲○○共同犯攜帶兇器竊盜罪，累犯，處有期徒刑拾月，減為有
期徒刑伍月，如易科罰金，以新臺幣壹仟元折算壹日。扣案之鐵
鎚貳支均沒收。
    犯罪事實及理由
壹、程序事項：
    被告甲○○所犯為死刑、無期徒刑、最輕本刑為3 年以上有
    期徒刑之罪或高等法院管轄第一審案件以外之案件，而於本
    院準備程序進行中，被告就被訴事實為有罪之陳述，經法官
    告知簡式審判程序之旨，並聽取公訴人及被告之意見後，裁
    定獨任進行簡式審判程序，合先敘明。
貳、實體事項：
一、構成犯罪事實：
    甲○○前於民國94年間因竊盜案件，經臺灣板橋地方法院於
    94年4 月29日，以94年度簡字第1023號判處有期徒刑8 月，
    於94年5 月26日確定，甫於95年8 月29日執行完畢，詎仍不
    知悔改。復與丙○○（業經本院判處有期徒刑7 月確定）基
    於意圖為自己不法所有之犯罪聯絡，於96年2 月28日上午11
    時35分許，由丙○○騎乘車牌號碼UJU-805 號輕型機車搭載
    甲○○，並一同攜帶甲○○所有，客觀上足以對人之生命、
    身體、安全構成威脅，具有危險性之鐵鎚2 支，前往雲林縣
    口湖鄉○○村○○段32號乙○○所經營之漁塭，由丙○○負
    責把風，甲○○負責竊取乙○○所有之不鏽鋼馬達護罩1 個
    。得手後，正將不鏽鋼馬達搬上機車欲逃離現場之際，旋為
    警當場查獲，並扣得上開鐵鎚2 支。
二、認定犯罪事實所憑之證據名稱：
    (一)被害人乙○○於警詢時之指述。
    (二)扣押物品目錄表1 份。
    (三)贓物認領保管單1 份。
    (四)證人即同案被告丙○○於偵查中之證述。
    (五)照片4 張。
    (六)鐵鎚2 支扣案。
    (七)被告甲○○於警詢、偵查及本院審理時之自白，且與上開
      積極證據相符，應可採信。
    (八)綜上所述，本件事證明確，被告犯行應堪認定。
三、論罪科刑之理由：
    (一)按刑法第321 條第1 項第3 款之攜帶兇器竊盜罪，係以行
      為人攜帶兇器竊盜為其加重條件，此所謂兇器，其種類並
      無限制，凡客觀上足以對人之生命、身體、安全構成威脅
      ，具有危險性之兇器均屬之，且只須行竊時攜帶此種具有
      危險性之兇器為已足，並不以攜帶之初有行兇之意圖為必
      要（最高法院79年臺上字第5253號判例參照）。再查扣案
      之鐵鎚2 支前端槌頭部分均為鐵製材質，其中1 支把手為
      木柄，把手長36公分，槌頭部分為圓錐狀，長13公分，直
      徑3 公分，另1 支把手亦為鐵質，外覆塑膠皮，長39.5公
      分，槌頭部分呈開叉2 齒，尖銳狀，長13公分，直徑3 公
      分等情，業經本院當庭勘驗屬實，若持之攻擊人，客觀上
      顯足以危害他人生命、身體安全，屬具有危險性之兇器。
      是核被告甲○○所為，係犯刑法第321 條第1 項第3 款之
      攜帶兇器竊盜罪。
    (二)被告與丙○○間就上揭竊盜犯行，有犯意聯絡及行為分擔
      ，應依刑法第28條規定論以共同正犯。被告前於94年間因
      竊盜案件，經臺灣板橋地方法院於94年4 月29日，以94年
      度簡字第1023號判處有期徒刑8 月，於94年5 月26日確定
      ，甫於95年8 月29日執行完畢，有臺灣高等法院被告前案
      紀錄表1 份在卷可參，其於前開有期徒刑執行完畢後5 年
      內再故意犯本件有期徒刑以上之罪，為累犯，應依刑法第
      47條第1 項規定，加重其刑。
    (三)爰審酌被告僅國中學歷，教育程度不高，目前無業，經濟
      狀況不佳，而被告正值青壯，不思以正當途徑獲取利益，
      竟貪圖一己私利，竊取他人財物擬變賣現金花用，致被害
      人受有損害，亦破壞社會秩序，然其甫竊得之際即遭查獲
      ，被害人已將該物領回，危害尚非鉅大，且犯後坦承犯行
      ，態度良好等一切情狀，量處如主文所示之刑，以示懲儆
      。另本件被告犯罪時間在96年4 月24日以前，核與中華民
      國96年罪犯減刑條例第2 條第1 項第3 款規定相符，併予
      依同條例第7 條第2 項、第9 條規定，諭知其減得之刑及
      其易科罰金之折算標準。
    (四)扣案之鐵鎚2 支係被告所攜帶，本欲供被告與丙○○行竊
      所用，且屬被告所有，業據被告供承在卷，應依刑法第38
      條第1 項第2 款規定宣告沒收。
四、適用之法律：
    (一)刑事訴訟法第273條之1 第1 項、第299 條第1 項前段。
    (二)刑法第321 條第1 項第3 款、第28條、第47條第1 項、第
      38條第1 項第2 款、第41條第1項前段。
    (三)中華民國96年罪犯減刑條例第2 條第1 項第3 款、第7 條
      第2 項、第9 條。
本案經檢察官廖弼妍到庭執行職務。
中　　華　　民　　國　　96　　年　　7 　　月　　17　　日
                  刑事第三庭   法  官   廖淑華
以上正本證明與原本無異。
如不服本判決，應於判決收受後10日內，向本院提出上訴狀（須
附繕本）。
                               書記官   張菀純
中　　華　　民　　國　　96　　年　　7 　　月　　17　　日
附錄本案論罪科刑法條全文：
刑法第321條（加重竊盜罪）
犯竊盜罪而有左列情形之一者，處 6 月以上、 5 年以下有期徒
刑：
一  於夜間侵入住宅或有人居住之建築物、船艦或隱匿其內而犯
之者。
二  毀越門扇、牆垣或其他安全設備而犯之者。
三  攜帶兇器而犯之者。
四  結夥三人以上而犯之者。
五  乘火災、水災或其他災害之際而犯之者。
六  在車站或埠頭而犯之者。
前項之未遂犯罰之。
